【裁判字號】    90,易,322
【裁判日期】    900302
【裁判案由】    竊盜
【裁判全文】
臺灣臺中地方法院刑事判決                            九十年度易字第三二二號
    公  訴  人    臺灣臺中地方法院檢察署檢察官
    被      告    乙○○
右列被告因竊盜案件，經檢察官聲請簡易判決處刑（八十九年度偵字第一八二三二號
），本院沙鹿簡易庭認不宜以簡易判決處刑，移請本院刑事庭改依通常程序審判，本
院判決如左：
    主      文
乙○○竊盜，處拘役肆拾伍日，如易科罰金，以參佰元折算壹日。
    事      實
一、乙○○於民國（下同）八十五年間曾因竊盜罪，經臺灣新竹地方法院於八十五年
    十二月四日判處罰金伍仟元，如易服勞役，以三百元折算一日，並於同年月二十
    四日確定，而於八十六年一月二十九日繳清罰金執行完畢（尚不構成累犯）。猶
    不知警惕、悔改，竟意圖為自己不法之所有，於八十九年九月二十四日晚上九時
    四十分許，駕駛其所有車牌號碼ＩＪ–三八七一號自用小貨車至台中縣后里鄉○
    ○村○○路一一三號，竊取甲○○所有放於該處之烤漆浪板三十五片（價值約新
    台幣一萬元左右），得手後並將之放置於上開小貨車上。嗣經甲○○發現制止，
    乙○○隨即向甲○○表示願購買該等竊得之烤漆浪板，惟遭甲○○拒絕，並表示
    要報警處理，乙○○聞後迅即棄車逃逸。
二、案經台中縣警察局大甲分局報請臺灣臺中地方法院檢察署檢察官偵查後聲請簡易
    判決處刑，本院沙鹿簡易庭認不宜以簡易判決處刑，移請本院刑事庭改依通常程
    序審理。
    理      由
一、訊據被告乙○○矢口否認有何竊盜情事，並辯稱：伊並未偷竊上開烤漆浪板，該
    等烤漆浪板係從牆壁上拆下放在田裡面，伊以為那些烤漆浪板是不要的，才撿起
    來要蓋雞寮用云云。惟查，被告於前揭時地竊取烤漆浪板之事實，業據證人即被
    害人甲○○於警訊時證述：案發當日伊適從苗栗返回位於台中縣后里鄉○○村○
    ○路一一三號之公司內查看，剛好碰上被告行竊上開烤漆浪板（共三十五片，價
    值約新台幣一萬元左右），經伊發現制止。而因公司鐵捲門尚未做好，伊乃用鋼
    索圍住大門入口處，被告係將鋼索解開進入公司內行竊等語甚詳（詳偵查卷第八
    、九頁），並有被害人甲○○立具之贓物認領保管單一紙附前開偵查卷第十頁可
    稽，參以據附於偵查卷之現場照片四張觀之，其上顯示被害人甲○○所有烤漆浪
    板確係置於上址公司內，而非如被告所稱放在田裡面等情，可知被害人甲○○所
    有上開三十五片烤漆浪板既原放置上址公司內，且公司大門口並用鋼索圍住，以
    防他人隨意入內，則衡情被告應明知該等烤漆浪板係他人所有之物，且仍在他人
    持有支配中，並未經拋棄，乃被告竟擅將上址公司大門入口處之鋼索解開，入內
    取走前開烤漆浪板，則被告顯然有竊取他人之物之不法所有犯意甚明。是被告所
    為上開辯詞，顯係事後飾卸諉責之詞，不足採信。綜上所述，本件事證已甚明
    確，被告犯行堪以認定。
二、核被告乙○○所為，係犯刑法第三百二十條第一項之普通竊盜罪。爰審酌被告有
    事實欄所載不良素行紀錄，此有臺灣高等法院被告全國前案紀錄表及臺灣臺中地
    方法院檢察署刑案資料查註紀錄表各一份附卷可憑，本件犯罪動機、目的、手段
    、犯罪情節、犯罪所生之危害尚非嚴重及被告犯後仍然否認犯行，未見悔改等一
    切情狀，量處如主文所示之刑，並諭知易科罰金之折算標準，以資懲儆。
三、末查被告行為後，刑法第四十一條業已於民國九十年一月十日修正公布，並於同
    年月十二日生效，比較新法即修正後刑法第四十一條第一項前段規定「犯最重本
    刑為五年以下有期徒刑以下之刑之罪，而受六個月以下有期徒刑或拘役之宣告，
    因身體、教育、職業、家庭之關係或其他正當事由，執行顯有困難者，得以一元
    以上三元以下折算一日，易科罰金」與舊法即修正前刑法第四十一條規定「犯最
    重本刑為三年以下有期徒刑以下之刑之罪，而受六月以下有期徒刑或拘役之宣告
    ，因身體、教育、職業或家庭之關係，執行顯有困難者，得以一元以上三元以下
    折算一日，易科罰金」之結果，新法就被告得予易科罰金之規定，顯然較有利於
    被告，是依刑法第二條第一項前段之規定，自應適用裁判時之法律即修正後刑法
    第四十一條第一項前段之規定，併此敘明。
據上論斷，應依刑事訴訟法第四百五十二條、第二百九十九條第一項前段，刑法第三
百二十條第一項、第二條第一項前段、修正後第四十一條第一項前段，罰金罰鍰提高
標準條例第一條前段、第二條，判決如主文。
中        華        民        國      九十    年      三    月    二    日
                                     臺灣臺中地方法院刑事第七庭
                                          法  官    吳  美  蒼
右正本證明與原本無異。
如不服本判決，應於判決送達後十日內向本院提出上訴狀，上訴於臺灣高等法院臺中
分院( 須附繕本 )。
                                          書記官
中        華        民        國      九十    年      三    月    六    日
附錄論罪科刑法條
刑法第三百二十條第一項：意圖為自己或第三人不法之所有，而竊取他人之動產者，
為竊盜罪，處五年以下有期徒刑、拘役或五百元以下罰金。


司法院資訊處製作；財團法人民間司法改革基金會備份。
